臺灣苗栗地方法院刑事判決　　　　　　　100年度訴字第475號
公　訴　人　臺灣苗栗地方法院檢察署檢察官
被　　　告　武文雄VU VA.
指定辯護人　本院公設辯護人蔡文亮
上列被告因妨害性自主案件，經檢察官提起公訴（100 年度偵字
第3624號），本院判決如下：
    主  文
武文雄犯侵入住宅罪，處有期徒刑貳月；又犯強制猥褻罪，處有
期徒刑壹年。應執行有期徒刑壹年壹月。
    事  實
一、緣武文雄係越南籍外籍勞工，其與代號0000-000000A女子（
    下稱A 女）係共同住在苗栗縣竹南鎮租屋處5 樓（地址詳卷
    ）之鄰居關係；武文雄於民國100 年6 月24日上午7 時55分
    許，因見A 女掉落在上開租屋處鐵門外地上的鑰匙1 把，竟
    基於侵入住宅之犯意，擅自打開未上鎖已關上之住處鐵門，
    侵入A 女上開租屋處；嗣武文雄進入A 女上開住處後，竟又
    任意打開A 女所使用之房間門進入A 女房間，其進入後發現
    A 女一人單獨在床上睡覺，便走到A 女房間內床邊先喚醒A
    女後，將上開鑰匙1 把返還A 女，隨即走向房間門外，後又
    因見A 女獨自一人在房間內蓋棉被睡覺，竟色心大起，基於
    強制猥褻之犯意，再度走回A 女房間內床邊，先係出手隔著
    棉被撫摸A 女大腿，A 女見狀大喊「你要幹什麼」，武文雄
    遂整個人趴在A 女身上，徒手撫摸其胸部至大腿部位各處，
    又因A 女一直大叫、反抗，並拿起床頭之手機說要打給老公
    ，武文雄遂將其手機拿開，並以手摀住A 女嘴巴，持續上下
    撫摸A 女胸部至大腿部位各處，以此強暴方式猥褻A 女得逞
    ；嗣因A 女不斷掙扎並大聲喊叫，武文雄始放棄逃離現場，
    並返回其在隔壁之公司宿舍。
二、案經A 女訴由苗栗縣警察局竹南分局報請臺灣苗栗地方法院
    檢察署檢察官偵查起訴。
    理  由
壹、程序部分：
一、依性侵害犯罪防治法第12條第2 項之規定，司法機關所製作
    必須公示之文書，不得揭露被害人之姓名、出生年月日、住
    居所及其他足資識別被害人身分之資訊。是本件判決書犯罪
    事實欄及理由欄內關於被害人之姓名均僅記載為A 女，由於
    A 女之住所與被告住所位於同一大樓，為免因而揭露A 女身
    分，本判決就被告居住處所及本案案發地點均記載詳卷內資
    料而未於判決書載明，合先敘明。
二、按傳聞法則乃對於被告以外之人於審判外之言詞或書面陳述
    而為之規範。卷附之A 女住處內外照片6 張及鑰匙照片1 張
    （見偵查卷12至15頁），均係透過影像所傳達的情形與拍攝
    當時現場情形，在內容上的一致性，乃以科學、機械之方式
    ，對於當時狀況所為忠實且正確之記錄，性質上並非供述證
    據非屬傳聞證據，並無刑事訴訟法第159 條第1 項規定傳聞
    法則之適用，且與本案待證事實具有自然之關聯性，且無證
    據證明係公務員違法取得之物，依法自得作為證據。
貳、實體部分：
一、訊據被告武文雄（VU VAN HUNG ）固不否認有於上開時間，
    進入A 女位於苗栗縣竹南鎮租屋處（地址詳卷），惟矢口否
    認有何強制猥褻之犯行，並辯稱：其於100 年6 月24日上午
    7 時55分許，係看到住在隔壁的A 女，門口散落一地的物品
    ，且鑰匙尚在屋外，以為發生了不好事情，才想要將其所拾
    獲的鑰匙1 把返還給A 女，進入A 女住處後，沒看到A 女，
    才又進入A 女房間，進入房間後只有叫醒A 女，並將鑰匙1
    把返還A 女後，隨即離開A 女上開租屋處，並無任何強制猥
    褻犯行等語（見本院卷第28至29頁背面）。
二、經查：
  (一)被告與A 女係共同住在苗栗縣竹南鎮租屋處（地址詳卷）之
    鄰居關係；被告於100 年6 月24日上午7 時55分許，因見A
    女掉落在上開租屋處門外地上的鑰匙1 把，竟擅自推開A 女
    上開租屋處已關上之鐵門，進入A 女住處內，且任意打開A
    女房間門進入A 女所使用房間之事實，業據被告於本院審理
    時所坦承不諱，核與證人A 女於本院審理時到庭具結證稱相
    符（見本院卷第58至82頁），且有證人A 女住處內外照片6
    張及鑰匙照片1 張在卷可稽（見偵查卷宗12至15頁）；而證
    人A 女與被告前無任何怨隙，衡情證人A 女應無設詞攀誣，
    或虛構事實以陷害被告之理，況其到庭具結作證，更係以刑
    事責任擔保其證言之真實性，故證人A 女前開證述內容，經
    核尚無不可採信之處，應堪信實。是被告確有於上開犯罪時
    間，無故進入證人A 女住處之事實，自堪認定。至被告辯稱
    其僅係返還鑰匙予失主即證人A 女，並非無故侵入他人住宅
    云云，惟倘若被告確實單純係為返還鑰匙1 把，其大可透過
    第三人，或者以大聲呼叫、按電鈴等方式，將證人A 女喚醒
    後，再返還上開鑰匙予證人A 女，抑或進入屋內後，將鑰匙
    1 把放置在客廳即可，豈有擅自進入他人住處且進入房間內
    ，將鑰匙返還證人A 女之必要。是被告辯稱其並非無故侵入
    住宅云云，應係事後飾卸之詞，並無可信。
  (二)至被告辯稱證人A 女上開租屋處的鐵門（大門）並無關上，
    其僅有推開鐵門進入，並未使用鑰匙打開鐵門等語；經查，
    證人A 女於本院審理時到庭具結證稱：其於100 年6 月23日
    晚上出去喝酒，回家後在門口找不到鑰匙，所以將包包內的
    東西都翻出來，後來找到鑰匙開門後進入屋內，但是開完門
    後的鑰匙放在哪邊並不記得，鑰匙有沒有在門鎖上或者掉在
    地上並不記得，且住處之鐵門有無上鎖，亦不記得，但是鐵
    門確實有關上等語（見本院卷第59頁、第79頁背面）；依據
    證人A 女上開證詞，其並不記得確有將鐵門上鎖，且鑰匙亦
    不記得放置在何處等語，故證人A 女上開證詞均有利於被告
    ；此外，公訴意旨亦未提出其他證據足以證明被告確實有使
    用證人A 女所有的鑰匙1 把打開鐵門進入，是此部份自應為
    被告有利之認定。故被告辯稱其僅有推開鐵門進入屋內，並
    未使用鑰匙乙節，應堪採信，惟被告辯稱鐵門並未關上乙節
    ，則與證人A 女上開證述不符，並無可信。
  (三)至被告辯稱其進入屋內係為返還鑰匙，且亦僅有叫醒證人A
    女，將上開鑰匙1 把返還證人A 女後，隨即離開證人A 女上
    開住處，並未強制猥褻證人A 女云云；惟證人A 女於本院審
    理時到庭具結證稱：被告叫醒其後，說你鑰匙掉了，將鑰匙
    1 把返還給其，接著被告原本要反身走向房間門口要離開房
    間，後來又走回到床邊，先係出手隔著棉被撫摸其大腿，其
    見狀大喊「你要幹什麼」，武文雄又整個人趴在其身上，徒
    手撫摸其胸部至大腿部位各處，又因其一直大叫，並拿起床
    頭之手機說要打給老公，武文雄遂將其手機拿開，並以手摀
    住其嘴巴，並持續上下撫摸其胸部至大腿部位各處，被告已
    經興奮等語；故證人A 女已經就其遭被告強制猥褻犯行證述
    綦詳（見本院卷第58至81頁）；而由證人A 女於本院審理時
    之證述可知，其證述僅有單純陳述被告強制猥褻犯行，且言
    詞中亦未就犯罪事實有何加油添醋或誇大其詞之情事，至證
    人A 女與被告雖前因住處噪音有所接觸，但其等實無任何深
    仇大恨；況被告為一到臺灣工作之外籍勞工，居留期間期滿
    即離開臺灣，本身亦無特別財力、背景，故證人A 女對其誣
    陷，並無可能獲得絲毫利益，故證人A 女應無設詞誣陷之必
    要；再者，被告於本院審理時亦自承證人A 女迄今並未向其
    索取任何賠償金等語（見本院卷第94頁背面）；綜上，證人
    A 女前開證述，均合常情，亦無故意誣陷被告之情形，自堪
    信實。被告一再辯稱其僅有返還鑰匙，隨即離開證人A 女房
    間云云，應係事後卸責之詞，並無可信。
  (四)至證人維重強雖到庭具結證稱：100 年6 月23日晚上有聽到
    隔壁有一個小姐在門口哭，講話很大聲，然後其與其他二位
    同事一起走到屋外查看，結果看到一位女生講話很大聲、在
    哭，然後那女生說要借剪刀，接著我們就回到屋內不理她了
    ，當日被告與其一個晚班、一個白班，所以被告下班時其在
    睡覺，並未與被告碰面、講話等語（見本院卷第84至87頁背
    面）；而證人維重強與被告前無任何怨隙，衡情證人維重強
    應無設詞攀誣，或虛構事實以陷害被告之理，況其到庭具結
    作證，更係以刑事責任擔保其證言之真實性，故證人維重強
    前開證述內容，經核尚無不可採信之處。是依據證人維重強
    上開證述，證人A 女確有於前一晚在屋外找尋鑰匙，且向其
    開口借用剪刀，惟證人維重強於當晚並未與被告碰面，亦未
    告訴被告，證人A 女前晚有何異常情事；再者，倘如被告所
    辯其由證人A 女上開住處門口散落物品之情形，以為證人A
    女發生不好事情乙節屬實，則其更應馬上報警或者尋求第三
    人共同前往幫忙處理才是，縱使係為趕緊救護證人A 女，其
    亦應進入住宅前、後，隨即大聲呼叫證人A 女名字或者大聲
    呼救，請求他人幫忙，豈有單獨進入證人A 女住處後，甚且
    進入證人A 女所使用之房間後，才將證人A 女喚醒之必要；
    是被告辯稱係為擔心證人A 女有發生不好的事情，才進入證
    人A 女上開租屋處云云，並無可採。
  (五)另證人A 女雖證稱被告前有多次按其住家電鈴，且有向其借
    用廁所等情事，惟此部份均為被告所否認，且公訴意旨、證
    人A 女亦未提出相關證據足以證明，是此部份自難為被告不
    利之認定；況被告於本案案發前縱使雖有向證人A 女借用廁
    所之行為，惟亦難遽認被告於100 年6 月24日上午7 時許，
    其進入證人A 女上開租屋處前，即可預見證人A 女係單獨一
    人在家睡覺，而其係為強制猥褻證人A 女，故無故侵入證人
    A 女上開租屋處以遂行其前開強制猥褻犯行。故被告辯稱其
    係因為看到門口散落一地的物品，以為會有不好事情發生才
    進入證人A 女住處返還鑰匙1 把，並非係為強制猥褻證人A
    女才無故侵入他人住宅，尚堪信實。
  (六)綜上所述，本案事證明確，被告上開犯行，洵堪認定，應予
    以依法論科。
三、核被告所為，係犯刑法第306 條第1 項之侵入住宅罪及同法
    第224 條之強制猥褻罪。至公訴意旨雖以被告涉犯刑法第22
    4 條之1 、同法第222 條第1 項第7 款之加重強制猥褻罪，
    惟被告係於侵入證人A 女上開住處後，竟又任意打開A 女所
    使用之房間門進入A 女房間，其進入後始發現A 女一人單獨
    在床上睡覺，其走到A 女房間內床邊先喚醒A 女後，將上開
    鑰匙1 把返還A 女，隨即走向房間門外，後又因見A 女獨自
    一人在房間內蓋棉被睡覺，才臨時起意，另基於強制猥褻之
    犯意，再度走回A 女房間對A 女為前開強制猥褻犯行等事實
    ，業經本院審認如前；故被告上開強制猥褻犯行，顯非於其
    無故侵入證人A 女住宅之前，即有強制猥褻之犯意，且公訴
    人亦未舉證證明被告係為強制猥褻證人A 女，而侵入住宅犯
    之，故公訴人認被告所為，係犯刑法第224 條之1 之加重強
    制猥褻罪，尚有未洽，本院爰於起訴基本事實同一之範圍內
    ，變更檢察官所引應適用之法條；另證人A 女於偵查中已就
    刑法第306 條第1 項之無故侵入住宅罪，對被告依法提出告
    訴（見偵查卷宗第24頁），故本院就此部份之犯行，自得審
    認，附此敘明。至於被告所犯上開2 罪間，犯意各別，行為
    互殊，且觸犯構成要件相異之罪名，自應分論併罰。
四、爰審酌被告無故侵入他人住宅，侵害他人居住安全，又因見
    被害人A 女單獨在家睡覺，而為逞一己之私慾，強制猥褻被
    害人A 女得逞，毀人名節，對被害人A 女之居家安全、心理
    及女性尊嚴造成長期且難以彌補之傷害，嚴重侵害被害人A
    女之性自由法益至鉅，行為實有可議，惟念被告素行尚非不
    良，前無犯罪紀錄，及其犯罪動機、目的、手段，迄今猶未
    見絲毫悔意，亦未賠償被害人A 女所受損害等一切情況，分
    別量處如主文所示之刑，並定其應執行之刑，以資儆懲。
五、據上論斷，應依刑事訴訟法第299 條第1 項前段、第300 條
    ，刑法第306 條第1 項、第224 條、第51條第5 款，刑法施
    行法第1 條之1 ，判決如主文。
本案經檢察官黃明正到庭執行職務。
中    華    民    國   100    年    10    月    5     日
                  刑事第一庭  審判長法  官  柳章峰
                                    法  官  陳文貴
                                    法  官  許蓓雯
以上正本證明與原本無異。                                
如不服本判決應於收受判決後10日內向本院提出上訴書狀，並應
敘述具體理由。其未敘述上訴理由者，應於上訴期間屆滿後20日
內向本院補提理由書( 均須按他造當事人之人數附繕本) 「切勿
逕送上級法院」。告訴人或被害人如對本判決不服者，應具備理
由請求檢察官上訴，其上訴期間之計算係以檢察官收受判決正本
之日期為準。                                            
                                    書記官  徐一夫
中    華    民    國   100    年    10    月    5     日
附錄本判決論罪科刑法條全文
刑法第306條第1項
無故侵入他人住宅、建築物或附連圍繞之土地或船艦者，處 1 
年以下有期徒刑、拘役或 3 百元以下罰金。
刑法第224條
對於男女以強暴、脅迫、恐嚇、催眠術或其他違反其意願之方法
，而為猥褻之行為者，處 6 月以上 5 年以下有期徒刑。